【裁判字號】    89,易,2097
【裁判日期】    891123
【裁判案由】    恐嚇等
【裁判全文】
臺灣桃園地方法院刑事判決                        八十九年度易字第二九七號
    公  訴  人  臺灣桃園地方法院檢察署檢察官
    被      告  甲○○
                戊○○
                丁○○
右列被告因恐嚇等案件，經檢察官提起公訴（八十九年度偵字第二八五八號），本院
判決如左：
        主  文
戊○○共同連續在公眾得出入之場所賭博財物，處罰金陸仟元，如易服勞役以參佰元
折算壹日，扣案大舞臺電動賭博機具壹台（含ＩＣ板壹片）及代幣貳百貳拾枚均沒收
，又以加害身體之事恐嚇他人，致生危害於安全，處拘役參拾日，如易科罰金以參佰
元折壹日。
丁○○共同連續在公眾得出入之場所賭博財物，處罰金陸仟元，如易服勞役以參佰元
折算壹日，扣案大舞臺電動賭博機具壹台（含ＩＣ板壹片）及代幣貳百貳拾枚均沒收
。
甲○○連續在公眾得出入之場所賭博財物，處罰金壹仟元，如易服勞役以參佰元折算
壹日，扣案大舞臺電動賭博機具壹台（含ＩＣ板壹片）及代幣貳百貳拾枚均沒收。
        事  實
一、丁○○係位於桃園縣桃園市○○○街三六號一樓「玄天便利商店」之實際負責人
    ，丁○○與戊○○共同基於賭博之概括犯意，自民國八十八年十一月二十九日起
    ，由戊○○提供乙台大舞臺電動賭博機具，擺設在前址「玄天便利商店」該公眾
    得出入之場所，並自該時起（八十八年十一月二十九日）連續與不特定賭客賭博
    財物，其賭博方法為：賭客以現金新台幣（下同）十元向前址便利商店櫃檯兌換
    乙枚代幣之比率兌得代幣後，再將所兌得之代幣投入上開電玩賭博機具後，機檯
    螢幕上會顯示十分，由戊○○或丁○○直接於賭博機檯上開分，再由賭客押注分
    數，若賭客押注贏得分數，即可與丁○○兌換現金（其兌換比率為：一分兌換一
    元），若未押中則所押注之分數即由機檯沒入，賭客前所投入之代幣或直接開分
    所支付之賭資均歸戊○○所有，另戊○○則每週支付五百元場地承租費予丁○○
    。
二、又甲○○亦基於賭博之概括犯意，先後於八十九年一月五日下午三時許，一月十
    一日下午十時許（該次把玩至十一日凌晨三時許）及一月十二日下午五時三十分
    許（該次把玩至下午十時許），至上址「玄天便利商店」把玩大舞臺電動賭博機
    具，計先後三次各賭輸一千元，十三萬元及八萬元，嗣甲○○於八十九年一月二
    十二日至桃園縣警察局桃園分局埔子派出所向警員乙○○自首，再經警循線於八
    十九年一月二十二日下午七時許查獲丁○○及戊○○二人，並於上址「玄天便利
    商店內」查獲大舞臺電動賭博機具乙台（含ＩＣ板乙片）及機檯內之代幣二百二
    十枚。
三、再戊○○另基於恐嚇危害安全之犯意，於八十九年一月二十二日凌晨零時三十分
    許，撥打甲○○之行動電話門號，恰由甲○○之同居人丙○○接聽，戊○○即對
    丙○○恫稱，「‧‧‧反正你今天就是要跟我理這條錢，不然試試看」等語，而
    以此加害身體之方式，恫嚇丙○○，並使丙○○心生畏懼，致生危害於安全。
四、案經桃園縣警察局桃園分局報請臺灣桃園地方法院檢察署檢察官偵查起訴。
        理  由
一、訊據被告丁○○、甲○○對於右揭犯罪事實分別於警、偵訊及本院審理中，被告
    戊○○則於本院審理中分別供明在卷，復經互核一致，且被告戊○○於本院八十
    九年十一月八日審理中亦供承，「否則試試看」該語句，確會使人有受到恐嚇之
    聯想，況被告戊○○與證人丙○○復互不相識，衡諸該語句之外在意味，自不免
    會使證人丙○○有心生畏怖之情，另據證人丙○○於檢察官偵訊及本院八十九年
    十月十九日庭訊時結稱在卷，並有大舞臺電動賭博機具乙台（含ＩＣ板乙片）及
    代幣二百二十枚扣案足憑，更有經濟部大舞台、大擂台合格商檢評鑑遊戲機出租
    簡約乙紙在卷足憑，此外復有證人丙○○所制譯文乙紙在卷足參，是本件事證明
    確，被告丁○○、甲○○、戊○○三人之犯行均堪認定，應予依法論科。
三、核被告丁○○、甲○○、戊○○三人所為均係犯刑法第二百六十六條第一項前段
    之普通賭博罪，被告戊○○另犯刑法第三百零五條之恐嚇危害安全罪，又被告丁○○、戊○○二人就上開賭博犯行，有共同犯意聯絡及行為分擔，應依刑法第二
    十八條規定論以共同正犯，又被告丁○○、戊○○、甲○○三人先後多次賭博犯
    行，均時間緊接，觸犯犯罪構成要件相同之罪名，顯均係基於概括犯意為之，為
    連續犯，應均依刑法第五十六條之規定，皆以一罪論，並均應依法加重其刑，再
    被告甲○○於犯罪後，主動向桃園縣警察局桃園分局埔子派出所警員乙○○自首
    ，並接受裁判，此節業據證人乙○○即桃園縣警察局桃園分局埔子派出所警員於
    本院八十九年十一月八日審理時到庭結證在卷，爰依刑法第六十二條前段之規定
    減輕其刑，並依規定就被告甲○○部分，先加後減之，其次被告戊○○所犯前開
    二罪，犯意各別，行為互殊，應予分論併。爰審酌被告丁○○、甲○○、戊○○
    三人之犯罪動機、目的、手段，及其品性、生活狀況、智識程度、犯罪所生危害
    ，及犯罪後態度等一切情狀，各量處如主文所示之刑，並就罰金刑部分分別諭知
    易服勞役之折算標準，拘役部分，諭知易科罰金之折算標準，以資懲戒。
四、扣案之之大舞臺電動賭博機具乙台（含ＩＣ板乙片），係當場賭博之器具，又另
    扣案代幣二百二十枚則係在賭檯之財物，均應依刑法第二百六十六條第二項之規
    定宣告沒收之。
五、公訴意旨另謂：被告戊○○另基於恐嚇危害安全之犯意，於八十九年一月二十二
    日凌晨零時三十分許，撥打甲○○之行動電話門號，恰由甲○○之同居人丙○○
    接聽，被告戊○○即對丙○○恫稱，「‧‧‧反正你今天就是要跟我理這條錢，
    不然試試看」等語，並使甲○○心生畏懼，致生危害於安全，因認被告戊○○另
    涉有刑法第三百零五條之恐嚇危害安全罪。
六、經查被告戊○○於公訴意旨欄所載時地，固有對證人丙○○恫稱，「‧‧‧反正
    你今天就是要跟我理這條錢，不然試試看」等語，此節業據被告戊○○於本院審
    理中供明在卷，復據證人丙○○於本院審理中證稱無訛，然被告戊○○恫稱該語
    時，係針對證人丙○○，且亦無告知證人丙○○要轉知被告甲○○該情，是被告
    戊○○是否有恐嚇被告甲○○之情，似尚難認為無疑，惟因此部分如果成罪，與
    公訴人前開起訴，並經本院判決有罪部分，有想像競合犯裁判上一罪之關係，故
    就此部分爰不另為無罪之諭知，在此敘明
據上論斷，應依刑事訴訟法第二百九十九條第一項前段，刑法第二十八條、第五十六
條、第二百六十六條第一項前段、第二項、第三百零五條、第六十二條前段、第四十
二條第二項、第四十一條、罰金罰鍰提高標準條例第一條前段、第二條，判決如主文
。
本案經檢察官呂理銘到庭執行職務。
中      華      民      國    八十九    年      十一    月     二十三   日
                                臺灣桃園地方法院刑事第五庭
                                      法  官  林信旭
右正本證明與原本無異。
如不服本判決，應於判決送達後十日內，向本院提出上訴狀。
                                      書記官  吳一凡
中      華      民      國    八十九    年      十一    月     二十七   日
附錄論罪科刑依據之法條：刑法第二百六十六條第一項、第三百零五條。
刑法第二百六十六條
在公共場所或公眾得出入之場所賭博財物者，處一千元以下罰金，但以供人暫時娛樂
之物為賭博者，不在此限。
當場賭博之器具與在賭檯或兌換籌碼處之財物，不問屬於犯人與否，沒收之。
刑法第三百零五條
以加害生命、身體、自由、名譽、財產之事恐嚇他人，致生危害於安全者，處二年以
下有期徒刑、拘役或三百元以下罰金。


司法院資訊處製作；財團法人民間司法改革基金會備份。
